it: Elettronica > Accessori dispositivi elettronici > Pellicole e schermi per dispositivi elettronici > Filtri privacy: Filtri privacy per laptop; Filtri privacy per telefono cellulare; Filtri privacy per monitor; Filtri privacy per computer tablet
lt-LT: Elektronika > Elektronikos priedai > Elektronikos plėvelės ir skydai > Privatumo filtrai: Nešiojamojo kompiuterio privatumo filtrai; Mobiliojo telefono privatumo filtrai; Monitoriaus privatumo filtrai; Planšetinio kompiuterio privatumo filtrai
sl-SI: Elektronika > Elektronski dodatki > Folije in zaščite za elektronske naprave > Zaščite pred neželenimi pogledi: Filtri za zasebnost prenosnikov; Filtri za zasebnost mobilnih telefonov; Filtri za zasebnost monitorjev; Filtri za zasebnost tabličnih računalnikov
bg-BG: Електроника > Аксесоари за електроника > Фолиа и защити за електроника > Конфиденциални филтри: Филтри за поверителност за лаптоп; Филтри за поверителност за мобилен телефон; Филтри за поверителност за монитор; Филтри за поверителност за таблет
nb: Elektronikk > Elektronikktilbehør > Elektronikkfilm og -skjold > Personvernfiltre: Personvernfiltre til bærbar datamaskin; Personvernfiltre til mobiltelefon; Personvernfiltre til skjerm; Personvernfiltre til nettbrett
es: Electrónica > Accesorios electrónicos > Láminas y películas para dispositivos electrónicos > Filtros de privacidad: Filtros de privacidad de laptop; Filtros de privacidad de teléfono móvil; Filtros de privacidad de monitor; Filtros de privacidad de tablet
de: Elektronik > Elektronisches Zubehör > Elektronik-Folien & -Überzüge > Blickschutzfilter: Laptop-Sichtschutzfilter; Mobiltelefon-Sichtschutzfilter; Monitor-Sichtschutzfilter; Tablet-Computer-Sichtschutzfilter
el: Ηλεκτρονικά > Αξεσουάρ ηλεκτρονικών συσκευών > Μεμβράνες & προστατευτικά είδη ηλεκτρονικών συσκευών > Φίλτρα απορρήτου: Φίλτρα απορρήτου φορητού υπολογιστή; Φίλτρα απορρήτου κινητού τηλεφώνου; Φίλτρα απορρήτου οθόνης; Φίλτρα απορρήτου tablet
sv: Elektronik > Elektroniktillbehör > Film och skydd för elektronik > Sekretessfilter: Sekretessfilter för bärbara datorer; Sekretessfilter för mobiltelefon; Sekretessfilter för bildskärm; Sekretessfilter för surfplattor
pt-BR: Eletrônicos > Acessórios para eletrônicos > Protetores e filmes para eletrônicos > Filtros de privacidade: Filtros de privacidade para notebook; Filtros de privacidade para celular; Filtros de privacidade para monitor; Filtros de privacidade para tablet
hu: Elektronika > Elektronikai kiegészítők > Elektronikai filmek és pajzsok > Adatvédelmi szűrők: Laptop adatvédelmi szűrők; Mobiltelefon adatvédelmi szűrők; Monitor adatvédelmi szűrők; Táblagép adatvédelmi szűrők
fi: Elektroniikka > Sähkötarvikkeet > Sähkölaitteiden suojakalvot ja suojukset > Tietoturvasuodattimet: Kannettavien tietokoneiden tietoturvasuojat; Matkapuhelimen tietoturvasuojat; Näytön tietoturvasuojat; Tabletin tietoturvasuojat
th: อิเล็กทรอนิกส์ > อุปกรณ์อิเล็กทรอนิกส์ > ฟิล์มและที่กั้นอิเล็กทรอนิกส์ > ตัวกรองเพื่อความเป็นส่วนตัว: ฟิล์มกันแอบมองโน้ตบุ๊ก; ฟิล์มกันแอบมองโทรศัพท์มือถือ; ฟิล์มกันแอบมองจอมอนิเตอร์; ฟิล์มกันแอบมองแท็บเล็ต
nl: Elektronica > Accessoires voor elektronica > Folie en schermen voor elektronica > Privacyschermen: Laptop privacy filters; Mobiele telefoon privacy filters; Monitor privacy filters; Tablet computer privacy filters
ro-RO: Electronice > Accesorii electronice > Pelicule și protecții pentru dispozitive electronice > Filtre de confidențialitate: Filtre de confidențialitate pentru laptopuri; Filtre de confidențialitate pentru telefoane mobile; Filtre de confidențialitate pentru monitoare; Filtre de confidențialitate pentru tablete
ja: 電子機器 > 電気製品関連用品・PC周辺機器 > 電気製品用フィルム・カバー > プライバシーフィルター: ノートパソコン用プライバシーフィルター; スマートフォン用プライバシーフィルター; モニター用プライバシーフィルター; タブレット用プライバシーフィルター
zh-TW: 電子器材 > 電子配件 > 電子產品保護膜 > 螢幕防窺片: 筆電防窺片; 手機防窺片; 螢幕防窺片; 平板電腦防窺片
sk-SK: Elektronika > Elektronické príslušenstvo > Fólie a štíty na elektronické zariadenia > Filtre ochrany osobných údajov: Filtre súkromia na notebooky; Filtre súkromia na mobilné telefóny; Filtre súkromia na monitory; Filtre súkromia na tablety
ko: 전자기기 > 전자기기 부대용품 > 전자기기 필름/보호 용품 > 사생활 보호 필터: 노트북 프라이버시 필터; 휴대폰 프라이버시 필터; 모니터 프라이버시 필터; 태블릿 컴퓨터 프라이버시 필터
tr: Elektronik > Elektronik Alet Aksesuarları > Elektronik Eşya Film ve Koruyucuları > Gizlilik Filtreleri: Dizüstü Bilgisayar Gizlilik Filtreleri; Cep Telefonu Gizlilik Filtreleri; Monitör Gizlilik Filtreleri; Tablet Bilgisayar Gizlilik Filtreleri
cs: Elektronika > Elektronika – příslušenství > Fólie a kryty na elektroniku > Privátní filtry: Privátní filtry pro notebooky; Privátní filtry pro mobilní telefony; Privátní filtry pro monitory; Privátní filtry pro tablety
zh-CN: 电子产品 > 电子配件 > 电子产品保护膜/保护罩 > 防窥膜: 笔记本电脑防窥片; 手机防窥片; 显示器防窥片; 平板电脑防窥片
fr: Appareil électronique > Accessoires électroniques > Films de protection > Filtres de confidentialité: Filtres de confidentialité pour ordinateur portable; Filtres de confidentialité pour téléphone mobile; Filtres de confidentialité pour moniteur; Filtres de confidentialité pour tablette
hr-HR: Elektronika > Pribor za elektroniku > Filmovi i štitnici za elektroniku > Filtri privatnosti: Filtri privatnosti za prijenosa računala; Filtri privatnosti za mobilni telefon; Filtri privatnosti za monitor; Filtri privatnosti za tablet
vi: Thiết bị điện tử > Phụ kiện thiết bị điện tử > Miếng dán và đồ bảo vệ thiết bị điện tử > Tấm lọc bảo vệ chống nhìn trộm: Bộ lọc bảo mật laptop; Bộ lọc bảo mật điện thoại di động; Bộ lọc bảo mật màn hình; Bộ lọc bảo mật máy tính bảng
pt-PT: Eletrónica > Acessórios eletrónicos > Filmes e proteções de eletrónica > Filtros de privacidade: Filtros de privacidade para portátil; Filtros de privacidade para telemóvel; Filtros de privacidade para monitor; Filtros de privacidade para tablet
pl: Elektronika > Akcesoria elektroniczne > Folie i osłonki na sprzęt elektroniczny > Filtry prywatności: Filtry prywatności laptopa; Filtry prywatności telefonu komórkowego; Filtry prywatności monitora; Filtry prywatności tabletu
en: Electronics > Electronics Accessories > Electronics Films & Shields > Privacy Filters: Laptop Privacy Filters; Mobile Phone Privacy Filters; Monitor Privacy Filters; Tablet Computer Privacy Filters
ru: Электроника > Аксессуары для электроники > Защитные пленки и стекла для электроники > Пленки для защиты информации на экране: Защитные фильтры конфиденциальности для ноутбуков; Защитные фильтры конфиденциальности для мобильных телефонов; Защитные фильтры конфиденциальности для мониторов; Защитные фильтры конфиденциальности для планшетных компьютеров
da: Elektronik > Elektronik – tilbehør > Elektronik – film og afskærmning > Skærmfiltre: Sikkerhedsfiltre til bærbare computere; Mobiltelefon – privatlivsfiltre; Skærm – privatlivsfiltre; Tablet-computer – privatlivsfiltre